【裁判字號】    90,上易,786
【裁判日期】    900523
【裁判案由】    竊盜
【裁判全文】
臺灣高等法院臺中分院刑事判決                      九十年度上易字第七八六號
    公  訴  人  臺灣台中地方法院檢察署檢察官
    被      告  丙○○
右上訴人因竊盜案件，不服台灣台中地方法院八十九年度易字第三五二一號中華民國
九十年一月三十一日第一審判決（起訴案號：台灣台中地方法院檢察署八十九年度偵
字第一五七五五號；移送併辦案號：台灣苗栗地方法院檢察署八十九年度偵字第四三
二九號、九十年度偵字第九八一號），提起上訴，本院判決如左：
    主    文
原判決撤銷。
丙○○連續竊盜，處有期徒刑參月，如易科罰金以佰元折算壹日。
    事    實
一、丙○○基於意圖為自己不法所有之概括犯意，於民國八十九年九月二十二日凌晨
    零時四十五分許，在台中縣豐原市○○街二二二巷一一一號前，見蕭明德所有停
    放該處之車號ＱＶ－七九九七號自小客箱型車車窗未關，竟竊取車內蕭明德所有
    之價值新台幣（以下同）一萬五千元之玉墜六顆（尚有二顆未尋回）、價值三千
    元之玉原石（即未加工之石頭）二十五顆及價值六百元之ＣＡＳＩＯ牌電子計算
    機一台，得手後正欲離開現場時，為蕭明德所撞見而加以追逐，並於當日凌晨一
    時十分許，在上開盜所附近逮捕丙○○後報警處理。丙○○經檢察官諭令限制住
    居後，又於八十九年十月十二日上午十時三十分許，在苗栗縣卓蘭鎮老庄里老庄
    八十七號前，竊取劉明期所有價值三千元之紅色腳踏車一輛；嗣於八十九年十月
    十三日晚上七時許，經劉明期會同警方在苗栗縣卓蘭鎮豐田里九十之九號前查獲
    。又於八十九年十二月二十六日十六時許，在苗栗縣卓蘭鎮卓蘭分駐所會客室竊
    取乙○○所有價值三千元之ＮＯＫＩＡ三二一０型行動電話一支。得手後，即至
    卓蘭鎮○○道之水果攤，以一千元價格出賣予丁○○。旋為乙○○發覺送警查辦
    。
二、案經台中縣警察局豐原分局報請臺灣台中地方法院檢察署檢察官偵查起訴及苗栗
    縣警察局大湖分局報請臺灣苗栗地方法院檢察署檢察官移送併案審理。
    理    由
一、被告即上訴人丙○○（下稱被告），對於竊取被害人乙○○之行動電話乙情，坦
    白承認；核與被害人乙○○指訴情節相符，並有贓物領據扣案可憑，被告此部分
    犯行，事證明確，可以認定。
二、被告矢口否認有右揭竊取玉石、腳踏車之犯行，辯稱：其因為被狗追，才拿蕭明
    德車內的石頭丟狗，且其並未拿玉墜及計算機，又腳踏車是其服役時連上的士官
    傅松山到其家時所騎來後，停放在其家門口的，而傅松山將其所有的腳踏車騎走
    ，其並未竊盜云云。但查：被告竊取被害人蕭明德所有放在其車號ＱＶ－七九九
    七號自小客箱型車內之成品玉墜六顆（尚有二顆未尋回）、玉原石（即未加工之
    石頭）二十五顆及ＣＡＳＩＯ牌電子計算機一台之事實，業據被告於警訊時自白
    不諱，核與被害人蕭明德於警訊及原審法院審理時指訴之情節相符，並有照片四
    張、贓證物認領保管單一份附於偵查卷可稽。又被告竊取被害人劉明期腳踏車一
    輛之事實，亦據被害人劉明期於警訊時指訴綦詳，並有贓物認領保管單一份附於
    偵查卷可按，且被告於警訊時係供稱：「那個是我的腳踏車」、「 (你在那裏購
    買？多少錢？)在豐原市省立豐原醫院附近，店名不清楚，．．買了一千五百元
    左右」、「（．．有無辦法說出何間腳踏車行賣出？）沒辦法，我已忘記了」、
    「（腳踏車椅子上用立可白寫丙○○．．為何人所寫？何時寫的）我所寫的，八
    十九年十月二日寫的」、「（你於何時購買該腳踏車？）我於八十九年九月二十
    八日購買的」、「（當時是買全新？中古？）全新」等語，於偵查中明確供稱該
    腳踏車係其所購買等語，嗣於原審法院及本院審理時始供稱：腳踏車係服役時連
    上的士官傅松山騎來找伊後，放在伊家的門口等語，其前後之供述已有不一，足
    證該腳踏車非被告所購買。又查獲之腳踏車已用立可白寫上被告姓名及電話號碼
    。而該腳踏車係於八十九年十月十二日十時三十分失竊，被告則係於翌日十七時
    許被查獲。失竊至被查獲，僅相距約一日餘。如該腳踏車係傅松山騎來，在未得
    傅松山同意前，被告應不會以立可白寫上自己姓名及電話號碼。足認被告所辯係
    傅松山騎來，與事實不合，不足採信。被告右揭竊取玉墜六顆、玉原石、電子計
    算機一台及腳踏車一輛之犯行，亦事證明確，可以認定。
三、被告所為，核犯刑法第三百二十條第一項之竊盜罪。其先後三次犯行，時間緊接
    ，犯罪構成要件相同，顯係基於概括之犯意而為，為連續犯，應依刑法第五十六
    條之規定論以一罪，並加重其刑。被告竊取被害人劉明期腳踏車、被害人乙○○
    行動電話之事實，雖未據公訴人起訴，惟與已起訴部分竊盜犯行有連續犯裁判上
    一罪之關係，為起訴效力所及，本院自得一併加以審理。查被告行為後，刑法第
    四十一條業於九十年一月十日修正公布，並於同年月十二日生效，其中第一項關
    於得易科罰金之罪，修正為最重本刑為五年以下有期徒刑以下之刑之罪，是本件
    被告所犯之竊盜罪，係屬得易科罰金之罪名，修正後之規定自較修正前之舊法有
    利於被告，依刑法第二條第一項前段之規定，應適用裁判時之法律即修正後之規
    定，併此敘明。原審予以論罪科刑，固非無見。但被告竊取被害人乙○○行動電
    話之犯行，未及審究，嫌有未洽。又對於竊取之物品，價值多少，疏未認定，亦
    嫌疏漏。檢察官上訴意旨，以原審判決就竊取乙○○行動電話部分之犯行，未及
    審究，指摘原審判決不當，為有理由，應由本院撤銷原審判決，依法自為判決。
    爰審酌被告犯罪之動機、目的、手段、其品性及智識程度、犯罪所生之危害及犯
    罪後之態度等一切情狀，量處如主文所示之刑，並諭知易科罰金之折算標準。
四、被告經合法傳喚，無正當理由不到庭，爰不待其陳述逕行判決。
據上論斷，應依刑事訴訟法第三百七十一條、第三百六十九條第一項前段、第二百九
十九條第一項前段、刑法第二條第一項前段、五十六條、第三百二十條第一項、第四
十一條第一項前段、罰金罰鍰提高標準條例第一條前段、第二條，判決如主文。
本案經檢察官甲○○到庭執行職務。
中      華      民      國      九十     年       五      月    二十三  日
                                  臺灣高等法院臺中分院刑事第九庭
                                        審判長法  官  陳  筱  珮
                                              法  官  康  應  龍
                                              法  官  趙  春  碧
右正本證明與原本無異。
不得上訴。
                                              書記官  陳  文  琴
中      華      民      國      九十     年       五      月    二十四  日
                                                                        Ｉ


司法院資訊處製作；財團法人民間司法改革基金會備份。
